【裁判字號】    97,易緝,22
【裁判日期】    970825
【裁判案由】    違反毒品危害防制條例
【裁判全文】
臺灣屏東地方法院刑事判決              97年度易緝字第22號
公  訴  人  臺灣屏東地方法院檢察署檢察官
被      告  甲○○
                    另案在監.
上列被告因違反毒品危害防制條例案件，經檢察官提起公訴（96
年度毒偵字第1856號），被告於本院準備程序中就被訴事實為有
罪之陳述，經本院裁定依簡式審判程序審理，判決如下：
    主  文
甲○○施用第二級毒品，累犯，處有期徒刑拾月。
    事  實
一、甲○○前於民國89年間因施用毒品案件，經本院以89年度毒
    聲字第1157號裁定送觀察、勒戒後，因認有繼續施用毒品之
    傾向，再經本院以89年度毒聲字第1411號裁定令入戒治處所
    施以強制戒治，於戒治期間經本院以90年度毒聲字第195 號
    裁定停止戒治，所餘戒治期間付保護管束，而於90年2 月22
    日出所，嗣於90年6 月9 日保護管束期滿，由臺灣屏東地方
    法院檢察署檢察官於90年6 月30日以90年度戒毒偵字第219
    號為不起訴處分確定。復於92年間因施用毒品案件，經檢察
    官聲請強制戒治並提起公訴，戒治部分經本院以92年度毒聲
    字第484 號裁定令入戒治處所施以強制戒治，又於戒治期間
    經本院以92年度毒聲字第1287號裁定停止戒治，所餘戒治期
    間付保護管束，原於93年5 月5 日戒治期滿，惟因93年1 月
    9 日法律修正報結；起訴部分，經本院以92年度易字第328
    號判處有期徒刑7 月確定。再於同年間因竊盜案件，經本院
    以92年度易字第225 號判處有期徒刑1 年確定，上開2 罪接
    續執行，嗣於94年1 月11日因縮短刑期假釋出監，迨於94年
    2 月5 日縮刑期滿假釋未經撤銷視為執行完畢。復於94年間
    因施用毒品案件，經本院以94年度易字第609 號判處有期徒
    刑10月確定（尚未執行）。
二、詎甲○○仍不知戒除毒癮，竟於觀察勒戒、強制戒治及刑事
    科刑處罰執行完畢後，基於施用第二級毒品甲基安非他命之
    犯意，於96年8 月25日15時許，在屏東縣潮州鎮四林里公墓
    內，以甲基安非他命置入玻璃球內再點火燒烤吸食煙霧之方
    式，施用第二級毒品甲基安非他命1 次，嗣於96年8 月29日
    15時30分許，因涉竊盜案件，經警持本院核發之拘票至其位
    於屏東縣新埤鄉○○村○○路177 之7 號住處內執行拘提，
    復徵得其同意採尿送驗後，檢驗結果呈甲基安非他命陽性反
    應，始悉上情。
三、案經屏東縣警察局潮州分局報告臺灣屏東地方法院檢察署檢
    察官偵查起訴。
    理  由
一、本案被告甲○○所犯為死刑、無期徒刑或最輕本刑為3 年以
    上有期徒刑以外之罪，其於準備程序中就被訴事實為有罪之
    陳述，經法官告知簡式審判程序之旨，並聽取公訴人之意見
    後，依刑事訴訟法第273 條之1 第1 項規定，裁定進行簡式
    審判程序，合先敘明。
二、上開事實，業據被告甲○○於本院審理時坦承不諱，且被告
    為警查獲時採尿送驗結果，呈甲基安非他命之陽性反應，有
    正修科技大學超微量研究科技中心96年9 月6 日R00-0000-0
    00號檢驗報告、屏東縣警察局潮州分局偵辦毒品尿液檢體送
    驗代號與真實姓名對照表各1 紙在卷可證。上述鑑驗結果，
    均係檢驗機關本於專業知識及以精密儀器科學檢驗方法所得
    之結論，自可憑信，足見被告自白與事實相符，堪以採信。
三、按毒品危害防制條例於92年7 月9 日修正公布，其中第20條
    、第23條將施用毒品之刑事處遇程序，區分為「初犯」、「
    5 年內再犯」、「5 年後再犯」，而依立法理由觀之，僅限
    於「初犯」、「5 年後再犯」，始應先經觀察、勒戒或強制
    戒治程序，倘被告於5 年內已再犯，經依法追訴處罰，縱其
    第三次（或第三次以上）再度施用毒品之時間，在初犯經觀
    察、勒戒或強制戒治執行完畢釋放5 年以後，已不合於「5
    年後再犯」之規定，且因已於「5 年內再犯」，顯見其再犯
    率甚高，原實施觀察、勒戒或強制戒治，已無法收其實效，
    即應依該條例第10條規定處罰，最高法院95年5 月9 日95年
    度第7 次刑事庭會議決議可資參照。查被告甲○○前於89年
    間因施用毒品案件，經本院以89年度毒聲字第1157號裁定送
    觀察、勒戒後，因認有繼續施用毒品之傾向，再經本院以89
    年度毒聲字第1411號裁定令入戒治處所施以強制戒治，於戒
    治期間經本院以90年度毒聲字第195 號裁定停止戒治，所餘
    戒治期間付保護管束，而於90年2 月22日出所，嗣於90年6
    月9 日保護管束期滿，由臺灣屏東地方法院檢察署檢察官於
    90年6 月30日以90年度戒毒偵字第219 號為不起訴處分確定
    。復於92年間因施用毒品案件，經檢察官聲請強制戒治並提
    起公訴，戒治部分經本院以92年度毒聲字第484 號裁定令入
    戒治處所施以強制戒治，又於戒治期間經本院以92年度毒聲
    字第1287號裁定停止戒治，所餘戒治期間付保護管束，原於
    93年5 月5 日戒治期滿，惟因93年1 月9 日法律修正報結；
    起訴部分，經本院以92年度易字第328 號判處有期徒刑7 月
    確定；復於94年間因施用毒品案件，經本院以94年度易字第
    609 號判處有期徒刑10月確定，此有臺灣屏東地方法院檢察
    署刑案資料查註紀錄表、全國施用毒品案件紀錄表及臺灣高
    等法院被告前案紀錄表各1 份在卷可參。是被告於觀察、勒
    戒及強制戒治執行完畢釋放後，5 年內已再犯施用毒品案件
    ，經本院判處罪刑確定，則其再犯本件施用毒品案件，即非
    屬該條例第20條第3 項所稱「5 年後再犯」之情形，檢察官
    自應依法追訴。從而，本件事證明確，被告犯行應堪認定。
四、查甲基安非他命屬毒品危害防制條例第2 條第2 項第2 款所
    稱之第二級毒品，不得持有、施用，被告甲○○竟持以施用
    ，核其所為，係犯同條例第10條第2 項之施用第二級毒品罪
    。其施用前持有甲基安非他命之低度行為，應為施用之高度
    行為所吸收，不另論罪。查被告前於92年間因施用毒品案件
    ，經本院以92年度易字第328 號判處有期徒刑7 月確定；再
    於同年間因竊盜案件，經本院以92年度易字第225 號判處有
    期徒刑1 年確定，上開2 罪接續執行，嗣於94年1 月11日因
    縮短刑期假釋出監，迨於94年2 月5 日縮刑期滿假釋未經撤
    銷視為執行完畢，有臺灣屏東地方法院檢察署刑案資料查註
    紀錄表及臺灣高等法院被告前案紀錄表各1 份在卷可按，其
    受有期徒刑之執行完畢後，5 年之內故意再犯有期徒刑以上
    之罪，為累犯，應依刑法第47條第1 項之規定加重其刑。爰
    審酌被告素行非佳，此有卷附之臺灣高等法院被告前案紀錄
    表1 份可參，且被告經觀察勒戒、強制戒治及刑事科刑處罰
    後，仍未能戒除毒癮，顯見其無戒毒悔改之意，惟其施用毒
    品之次數僅1 次，犯罪後坦認犯行，態度尚可，及公訴人具
    體求刑等一切情狀，量處如主文所示之刑。
據上論斷，應依刑事訴訟法第273 條之1 第1 項、第299 條第1
項前段，毒品危害防制條例第10條第2 項，刑法第11條前段、第
47條第1 項，判決如主文。
本案經檢察官顏珮珊到庭執行職務
中    華    民    國    97    年    8     月    25    日
                  刑事第二庭    法  官  陳海寧
以上正本證明與原本無異。
如不服本判決應於收受本判決送達後10日內向本院提出上訴書狀
，其未敘述上訴理由者，並得於提起上訴後10日內向本院補提理
由書狀（均須按他造當事人之人數附繕本）「切勿逕送上級法院
」
中    華    民    國    97    年    8     月    25    日
                                書記官  馮得弟
附錄本案論罪科刑法條
毒品危害防制條例第10條
施用第一級毒品者，處 6 月以上 5 年以下有期徒刑。
施用第二級毒品者，處 3 年以下有期徒刑。


司法院資訊處製作；財團法人民間司法改革基金會備份。
